= Besprechungsprotokoll 01.10.2024
1.0, 2024-10-01: mom
ifndef::imagesdir[:imagesdir: images]
:icons: font
//:sectnums:    // Nummerierung der Überschriften / section numbering
//:toc: left

//Need this blank line after ifdef, don't know why...
ifdef::backend-html5[]

// https://fontawesome.com/v4.7.0/icons/
icon:file-text-o[link=https://raw.githubusercontent.com/htl-leonding-college/asciidoctor-docker-template/master/asciidocs/{docname}.adoc] ‏ ‏ ‎
icon:github-square[link=https://github.com/htl-leonding-college/asciidoctor-docker-template] ‏ ‏ ‎
icon:home[link=https://htl-leonding.github.io/]
endif::backend-html5[]


.Teilnehmer
|===
|anwesend


| Nikolaus Alexander


| Fröller Felix


| Herr Prof. Thomas Stütz
|===

|===
|nicht anwesend

| Anton Cao


|David Lehner
|===
.Ort und Zeit
[cols=2*]
|===
|Ort
|HTBLA Leonding (Unterricht)

|von-bis
|Di. 01.10.2024
|Dauer
| 20 min
|===

== Besprochene Themen

* KeyCloak nicht verfügbar (Stütz hat ihn neu aufgesetzt)
* Es fehlt die Dokumentation des Keycloak's (Schnittstelle nach außen)
* Wir verwenden KEINE secrets, weswegen auch die speicherung nicht erfolgen kann

== Vereinbarungen und Entscheidungen

.Was wurde vereinbart?
[%autowidth]
|===
|wer |macht was |bis wann

| Leovote-Team
a|
* Umfassende Erläuterung aller Funktionen
* Dokumentation aller Schnittstellen (kurz und prägnant)
* Die Mitglieder des Teams verstehen den Code/die Logik ihres Systems
|
|===